臺灣高等法院刑事判決
110年度上易字第1322號
上  訴  人  
即  被  告  李秀芳

上列上訴人因竊盜案件，不服臺灣宜蘭地方法院110年度易字第1
18號，中華民國110年6月3日第一審判決（起訴案號：臺灣宜蘭
地方檢察署109年度偵字第6472號），提起上訴，本院判決如下
：
    主  文
上訴駁回。
李秀芳緩刑參年。
    事  實
一、李秀芳於民國109年10月19日20時32分許，在宜蘭縣○○鎮○○
    路00號全聯福利中心內，意圖為自己不法之所有，基於竊盜
    之犯意，徒手拿取賣場內所陳列之牛奶1瓶，置於隨身手提
    袋內，未經結帳該瓶牛奶，僅結帳其他商品即步行離去而竊
    取該瓶牛奶得手，嗣隨遭該賣場店員發現攔下並報警處理而
    查悉上情。
二、案經賴美君訴由宜蘭縣政府警察局羅東分局報告臺灣宜蘭地
    方檢察署檢察官偵查起訴。
    理  由
壹、程序部分：
　　本判決以下所引具傳聞性質之各項供述證據，經本院於審理
    期日調查證據時提示並告以要旨後，未據當事人於言詞辯論
    終結前就證據能力部分有所異議，經審酌該言詞陳述或書面
    陳述作成時之情況，該等證據並無違背法定程序取得或顯不
    可信之情形，以之作為證據均屬適當，依據刑事訴訟法第15
    9條之5規定，自應認為均有證據能力。其餘認定事實所引用
    之非供述證據，並無證據證明係公務員違背法定程序所取得
    ，且就本案待證事項復具有相當關連性，亦無刑事訴訟法第
    159條之4顯有不可信之情況與不得作為證據之情形，且經本
    院於審理期日依法進行證據之調查、辯論，依同法第158條
    之4規定之反面解釋，亦均應有證據能力。
貳、實體部分：
一、認定犯罪事實之證據及理由：
　㈠訊據被告固不否認確有於上開時地，將牛奶1瓶置於隨身包包
    內，未經結帳即離去，嗣為警到場後查獲等情，惟矢口否認
    竊盜犯意，辯稱：我當下精神異常，不知道1瓶牛奶沒有結
    帳云云。惟查，上揭犯罪事實，業據被告於原審審理時坦承
    不諱（見偵查卷第7-10頁、原審卷第26、30-31頁），核與
    證人即告訴人賴美君於警詢、偵查中證述之情節相符（見偵
    查卷第11-12、40頁），並有現場監視器錄影畫面翻拍照片
    、客人購買明細表等在卷可以佐證（見偵查卷第13、20-22
    頁）。又證人賴美君證稱，當時被告只結帳1瓶牛奶就要離
    去，我請被告配合看看包包中是否有未結帳之物品，被告不
    配合要求遂報案，經警到場後，會同查看監視器，發現被告
    確實竊取1瓶牛奶，被告始配合從包包內取出贓物牛奶1瓶，
    除據證人賴美君證述明確外(偵卷第5頁)，亦有被告簽名之
    警詢筆錄在卷可以證明(偵卷第2、5頁)，嗣並發還告訴人賴
    美君領回，也有宜蘭縣政府警察局羅東分局扣押筆錄暨扣押
    物品目錄表、贓物認領保管單等各1份在卷可查（見偵查卷
    第14-17頁），堪認被告於警詢及原審之自白供述，與事證
    相符。
　㈡依上開證據可見，被告當時將2瓶牛奶分開，只結帳1瓶，另1
    瓶則藏放在包包內，且經證人賴美君發現後，仍然不配合確
    認，經警到場會同查看錄影紀錄後，始無奈配合從包包內取
    出另1瓶牛奶，可見被告當時意識清楚，精神狀況均屬正常
    。是被告在原審理時坦承犯罪，上訴再否認犯罪，顯係意圖
    先獲得原審輕判，再提起上訴否認卸責，不足採信。綜上證
    據及理由，足認被告犯罪事證明確，堪予認定，自應依法論
    科。
二、論罪科刑部分：
　㈠核被告所為，係犯刑法第320條第1項之竊盜罪。
　㈡本件被告所竊得之牛奶1瓶，為其犯罪所得，惟上開物品經警
    扣得後，業已發還告訴人領回，此有告訴人賴美君簽名具領
    之贓物認領保管單1紙可查（見偵查卷第17頁），自毋庸再
    予宣告沒收。
三、駁回被告上訴之理由：
　㈠被告上訴意旨所辯，並無理由，業經本院指駁如上，原審判
    決以被告所犯事證明確，依法論罪科刑，均無違誤。本院考
    量被告所犯竊取牛奶1瓶，犯行輕微，然原審判決以被告之
    行為人責任為基礎，審酌被告不思以正當途徑獲取所需，任
    意竊取他人財物之犯罪動機與目的，顯然欠缺尊重他人財產
    法益之觀念，所為應予非難。又兼衡被告犯後於原審審理時
    已坦承犯行，且所竊取之物價值尚非甚高，並已歸還告訴人
    ，再衡酌被告自述高中畢業之智識程度、小康之家庭經濟狀
    況、現罹有乳癌、淋巴腫大之身體狀況，以及犯罪所得之利
    益業已返還被害人等一切情狀，就被告所犯量處如原審判決
    主文所示之刑，並諭知易科罰金之折算標準，量刑非輕。然
    被告仍執前詞否認犯罪，犯後並無悔意，又請求從輕量刑，
    顯無理由，自應予以駁回。
　㈡惟考量被告所犯情節輕微，但原審量刑非輕，為符合罪刑相
    當原則，考量被告未曾因故意犯罪受有期徒刑以上刑之宣告
    ，有本院被告前案紀錄表在卷可稽，認對被告所科之刑以暫
    不執行為適當，爰依刑法第74條第1項第1款之規定，宣告緩
    刑3年，期使被告有再度反省改過自新之機會，更符合刑罰
    之教育目的。　　
據上論斷，應依刑事訴訟法第368條，判決如主文。
本案經檢察官林小刊提起公訴，檢察官洪威華到庭執行職務。
中　　華　　民　　國　　110 　年　　9 　　月　　8　　日
                  刑事第十九庭  審判長法　官  曾淑華
　　　　　　　　　　　　　　　　　　　法　官  許文章
　　　　　　　　　　　　　　　　　　　法　官  陳文貴
以上正本證明與原本無異。
不得上訴。
                                      書記官  俞妙樺    
中　　華　　民　　國　　110 　年　　9 　　月　　8 　　日
附錄：本案論罪科刑法條全文
中華民國刑法第320條
意圖為自己或第三人不法之所有，而竊取他人之動產者，為竊盜
罪，處5年以下有期徒刑、拘役或50萬元以下罰金。
意圖為自己或第三人不法之利益，而竊佔他人之不動產者，依前
項之規定處斷。
前二項之未遂犯罰之。